# 关于严格执行企业会计准则切实加强企业 2020 年报工作的通知

提问人：Ryan_q 时间：2021-02-08 11:31:25
@陈版主，现有一问题请教，如题：
9.企业持有的结构性存款，应当按照《企业会计准则第 22 号——金融工具确认和计量》（财会〔 2017 〕 7 号）中金融资产合同现金流量特征和管理金融资产的业务模式的规定确定其分类，并进行相应确认、计量和列报。
对于商业银行吸收的符合《中国银保监会办公厅关于进一步规范商业银行结构性存款业务的通知》（银保监办发〔 2019 〕 204 号）定义的结构性存款，即嵌入金融衍生产品的存款，通过与利率、汇率、指数等的波动挂钩或者与某实体的信用情况挂钩，使存款人在承担一定风险的基础上获得相应的收益，企业通常应当分类为以公允价值计量且其变动计入当期损益的金融资产，记入“交易性金融资产”科目，并在资产负债表中“交易性金融资产”项目列示。
问题：企业通常应当分类为以公允价值计量且其变动计入当期损益的金融资产，记入“交易性金融资产”科目。该结论仍然是由于结构性存款合同来判断，从合同来判断：保本浮动收益类的产品不符合SPPI测试，计入FVTPL，但对于假结构性存款仍然没有很好解释，是否仍适用：实质上保本保收益通过SPPI测试，存在银行账号，可以函证等条件，列报为“货币资金”，相关收益计入“财务费用”列式。
麻烦陈版主指导谢谢。

回答人：chenyiwei
对于“假结构性存款”，在不考虑其合规性问题的前提下，仍可以和此前一样，视同一般的定期存款核算，其利息计入“财务费用——利息收入”。
新CAS 22应用指南：如果合同现金流量特征仅对金融资产的合同现金流量构成极其微小的影响，则不会影响金融资产的分类。要作出此判断，企业必须考虑合同现金流量特征在每一会计期间的潜在影响以及在金融工具整个存续期内的累积影响。此外如果合同现金流量特征（无论某一会计期间还是整个存续期）对合同现金流量的影响超过了极其微小的程度，企业应当进一步判断该现金流量特征是否是不现实的。如果现金流量特征仅在极端罕见、显著异常且几乎不可能的事件发生时才影响该工具的合同现金流量，那么该现金流量特征是不现实的。如果该现金流量特征不现实，则不影响金融资产的分类。